Linux/l10n/ispell/ukrainian.aff
flag *H:

# Д╕╓слова з зак╕нченням -увати
# Т -увати
    В А Т И 	> 	-ВАТИ,УЮ 	#  абонувати > абоную 		(Я)
    В А Т И 	> 	-ВАТИ,╢Ш 	#  абонувати > абону╓ш 		(Ти)
    В А Т И 	> 	-ВАТИ,╢ 	#  абонувати > абону╓ 		(В╕н)
    В А Т И 	> 	-ВАТИ,╢МО 	#  абонувати > абону╓мо 	(Ми)
    В А Т И 	> 	-ВАТИ,╢ТЕ 	#  абонувати > абону╓те		(Ви)
    В А Т И 	> 	-ВАТИ,ЮТЬ 	#  абонувати > абонують		(Вони)
# МБ -увати
    В А Т И		> 	МУ 		#  абонувати > абонуватиму 	(Я)
    В А Т И 	> 	МЕШ 		#  абонувати > абонуватимеш 	(Ти)
    В А Т И 	> 	МЕ 		#  абонувати > абонуватиме 	(В╕н)
    В А Т И 	> 	МЕМО		#  абонувати > абонуватимемо  (Ми)
    В А Т И 	> 	МЕТЕ 		#  абонувати > абонуватимете	(Ви)	
    В А Т И 	> 	МУТЬ		#  абонувати > абонуватимуть	(Вони)
# МН -увати
    В А Т И		> 	-ТИ,В 	#  абонувати > абонував 	(В╕н)
    В А Т И		> 	-ТИ,ЛА 	#  абонувати > абонувала 	(Вона)
    В А Т И		> 	-ТИ,ЛО	#  абонувати > абонувало 	(Воно)
    В А Т И		> 	-ТИ,ЛИ 	#  абонувати > абонували	(Вони)
# НФ -увати
    В А Т И		> 	-ВАТИ,Й 	#  абонувати > абонуй 		(Ти)
    В А Т И		> 	-ВАТИ,ЙМО 	#  абонувати > абонуймо 	(Ми)
    В А Т И		> 	-ВАТИ,ЙТЕ	#  абонувати > абонуйте 	(Ви)
#
# Д╕╓слова з зак╕нченням -увати з часткою -ся
# Т -увати
    В А Т И 	> 	СЯ 			#  абонувати > абонуватися
    В А Т И 	> 	СЬ 			#  абонувати > абонуватись  # -DK
    В А Т И 	> 	-ВАТИ,ЮСЯ 		#  абонувати > абонуюся   	(Я)
    В А Т И 	> 	-ВАТИ,╢ШСЯ 		#  абонувати > абону╓ш	  	(Ти)
    В А Т И 	> 	-ВАТИ,╢ТЬСЯ		#  абонувати > абону╓ться 	(В╕н)
    В А Т И 	> 	-ВАТИ,╢МОСЯ		#  абонувати > абону╓мося 	(Ми)
    В А Т И 	> 	-ВАТИ,╢ТЕСЯ 	#  абонувати > абону╓теся	(Ви)
    В А Т И 	> 	-ВАТИ,ЮТЬСЯ 	#  абонувати > абонуються	(Вони)
# МБ -увати
    В А Т И		> 	МУСЯ 		#  абонувати > абонуватимуся 		(Я)
    В А Т И 	> 	МЕШСЯ 	#  абонувати > абонуватимешся		(Ти)
    В А Т И 	> 	МЕТЬСЯ 	#  абонувати > абонуватиметься 	(В╕н)
    В А Т И 	> 	МЕМОСЯ	#  абонувати > абонуватимемося  	(Ми)
    В А Т И 	> 	МЕТЕСЯ 	#  абонувати > абонуватиметеся	(Ви)	
    В А Т И 	> 	МУТЬСЯ	#  абонувати > абонуватимуться	(Вони)
# МН -увати
    В А Т И		> 	-ТИ,ВСЯ 	#  абонувати > абонувався 	(В╕н)
    В А Т И		> 	-ТИ,ЛАСЯ 	#  абонувати > абонувалася 	(Вона)
    В А Т И		> 	-ТИ,ЛОСЯ	#  абонувати > абонувалося 	(Воно)
    В А Т И		> 	-ТИ,ЛИСЯ 	#  абонувати > абонувалися	(Вони)
# НФ -увати
    В А Т И		> 	-ВАТИ,ЙСЯ 	#  абонувати > абонуйся		(Ти)
    В А Т И		> 	-ВАТИ,ЙМОСЯ #  абонувати > абонуймося	(Ми)
    В А Т И		> 	-ВАТИ,ЙТЕСЯ	#  абонувати > абонуйтеся 	(Ви)

flag *I:

# Д╕╓слова з зак╕нченням -ивати -дати
# Т -ивати
    А Т И 	> 	-ТИ,Ю 	#  вбивати > вбиваю 	(Я)
    А Т И 	> 	-ТИ,╢Ш 	#  вбивати > вбива╓ш 	(Ти)
    А Т И 	> 	-ТИ,╢ 	#  вбивати > вбива╓ 	(В╕н)
    А Т И 	> 	-ТИ,╢МО 	#  вбивати > вбива╓мо	(Ми)
    А Т И 	> 	-ТИ,╢ТЕ 	#  вбивати > вбива╓те 	(Ви)
    А Т И 	> 	-ТИ,ЮТЬ 	#  вбивати > вбивають 	(Вони)
# МБ -ивати
    А Т И 	> 	МУ 		#  вбивати > вбиватиму 	(Я)
    А Т И 	> 	МЕШ 		#  вбивати > вбиватимеш (Ти)
    А Т И 	> 	МЕ 		#  вбивати > вбиватимете(В╕н)
    А Т И 	> 	МЕМО		#  вбивати > вбиватимемо(Ми)
    А Т И 	> 	МЕТЕ 		#  вбивати > вбиватимете(Ви)	
    А Т И 	> 	МУТЬ		#  вбивати > вбиватимуть(Вони)
# МН -ивати
    А Т И 	> 	-ТИ,В 	#  вбивати > вбивав 	(В╕н)
    А Т И 	> 	-ТИ,ЛА 	#  вбивати > вбивала 	(Вона)
    А Т И 	> 	-ТИ,ЛО	#  вбивати > вбивало 	(Воно)
    А Т И 	> 	-ТИ,ЛИ 	#  вбивати > вбивали 	(Вони)
# НФ -ивати
    А Т И 	> 	-ТИ,Й 	#  вбивати > вбивай	(Ти)
    А Т И 	> 	-ТИ,ЙМО 	#  вбивати > вбиваймо 	(Ми)
    А Т И 	> 	-ТИ,ЙТЕ	#  вбивати > вбивайте 	(Ви)
#
# Д╕╓слова з зак╕нченням -ивати з часткою -ся
# Т -ивати
    А Т И 	> 	СЯ 		#  вбивати > вбиватися
    А Т И 	> 	-ТИ,ЮСЯ 	#  вбивати > вбиваюся 		(Я)
    А Т И 	> 	-ТИ,╢ШСЯ 	#  вбивати > вбива╓шся 		(Ти)
    А Т И 	> 	-ТИ,╢ТЬСЯ 	#  вбивати > вбива╓ться		(В╕н)
    А Т И 	> 	-ТИ,╢МОСЯ 	#  вбивати > вбива╓мося		(Ми)
    А Т И 	> 	-ТИ,╢ТЕСЯ 	#  вбивати > вбива╓теся		(Ви)
    А Т И 	> 	-ТИ,ЮТЬСЯ 	#  вбивати > вбиваються		(Вони)
# МБ -ивати
    А Т И 	> 	МУСЯ 		#  вбивати > вбиватимуся	(Я)
    А Т И 	> 	МЕШСЯ 	#  вбивати > вбиватимешся 	(Ти)
    А Т И 	> 	МЕТЬСЯ 	#  вбивати > вбиватиметься	(В╕н)
    А Т И 	> 	МЕМОСЯ	#  вбивати > вбиватимемося	(Ми)
    А Т И 	> 	МЕТЕСЯ 	#  вбивати > вбиватиметеся	(Ви)	
    А Т И 	> 	МУТЬСЯ	#  вбивати > вбиватимуться	(Вони)
# МН -ивати
    А Т И 	> 	-ТИ,ВСЯ 	#  вбивати > вбивався 		(В╕н)
    А Т И 	> 	-ТИ,ЛАСЯ 	#  вбивати > вбивалася 		(Вона)
    А Т И 	> 	-ТИ,ЛОСЯ	#  вбивати > вбивалося 		(Воно)
    А Т И 	> 	-ТИ,ЛИСЯ 	#  вбивати > вбивалися 		(Вони)
# НФ -ивати
    А Т И 	> 	-ТИ,ЙСЯ 	#  вбивати > вбивайся		(Ти)
    А Т И 	> 	-ТИ,ЙМОСЯ 	#  вбивати > вбиваймося		(Ми)
    А Т И 	> 	-ТИ,ЙТЕСЯ	#  вбивати > вбивайтеся		(Ви)

flag *J:

# Д╕╓слова з зак╕нченням -зати
# МБ -зати
    З А Т И 	> 	-ЗАТИ,ЖУ 	#  сказати > скажу 	(Я)
    З А Т И 	> 	-ЗАТИ,ЖЕШ 	#  сказати > скажеш 	(Ти)
    З А Т И 	> 	-ЗАТИ,ЖЕ 	#  сказати > скаже 	(В╕н)
    З А Т И 	> 	-ЗАТИ,ЖЕМО 	#  сказати > скажемо 	(Ми)
    З А Т И 	> 	-ЗАТИ,ЖЕТЕ 	#  сказати > скажете 	(Ви)
    З А Т И 	> 	-ЗАТИ,ЖУТЬ 	#  сказати > скажуть 	(Вони)
# МН -зати
    З А Т И 	> 	-ТИ,В 	#  сказати > сказав 	(В╕н)
    З А Т И 	> 	-ТИ,ЛА 	#  сказати > сказала 	(Вона)
    З А Т И 	> 	-ТИ,ЛО	#  сказати > сказало 	(Воно)
    З А Т И 	> 	-ТИ,ЛИ 	#  сказати > сказали 	(Вони)
# НФ -ивати
    З А Т И 	> 	-ЗАТИ,ЖИ 	#  сказати > скажи 	(Ти)
    З А Т И 	> 	-ЗАТИ,Ж╤МО 	#  сказати > скаж╕мо 	(Ми)
    З А Т И 	> 	-ЗАТИ,Ж╤ТЬ	#  сказати > скаж╕ть 	(Ви)
#
# Д╕╓слова з зак╕нченням -зати на -ся
# МБ -зати
    З А Т И 	> 	СЯ 			#  сказати > сказатися
    З А Т И 	> 	-ЗАТИ,ЖУСЯ 		#  сказати > скажуся 	(Я)
    З А Т И 	> 	-ЗАТИ,ЖЕШСЯ 	#  сказати > скажешся 	(Ти)
    З А Т И 	> 	-ЗАТИ,ЖЕТЬСЯ 	#  сказати > скажеться 	(В╕н)
    З А Т И 	> 	-ЗАТИ,ЖЕМОСЯ 	#  сказати > скажемося 	(Ми)
    З А Т И 	> 	-ЗАТИ,ЖЕТЕСЯ 	#  сказати > скажетеся 	(Ви)
    З А Т И 	> 	-ЗАТИ,ЖУТЬСЯ 	#  сказати > скажуться 	(Вони)
# МН -зати
    З А Т И 	> 	-ТИ,ВСЯ 		#  сказати > сказався 	(В╕н)
    З А Т И 	> 	-ТИ,ЛАСЯ 		#  сказати > сказалася 	(Вона)
    З А Т И 	> 	-ТИ,ЛОСЯ		#  сказати > сказалося 	(Воно)
    З А Т И 	> 	-ТИ,ЛИСЯ 		#  сказати > сказалися 	(Вони)
# НФ -ивати
    З А Т И 	> 	-ЗАТИ,ЖИСЯ 		#  сказати > скажи 	(Ти)
    З А Т И 	> 	-ЗАТИ,Ж╤МОСЯ 	#  сказати > скаж╕мо 	(Ми)
    З А Т И 	> 	-ЗАТИ,Ж╤ТЬСЯ	#  сказати > скаж╕ть 	(Ви)
